【裁判字號】    91,易,1407
【裁判日期】    920130
【裁判案由】    傷害
【裁判全文】
臺灣屏東地方法院刑事判決                        九十一年度易字第一四七號
    公  訴  人  臺灣屏東地方法院檢察署檢察官
    被      告  丙○○
右列被告因傷害案件，經檢察官提起公訴（九十一年度偵字第六三四三號），本院判
決如左：
    主  文
丙○○共同傷害人之身體，處有期徒刑捌月。
    事  實
一、丙○○因不滿甲○○與其前女友交往，於民國九十一年五月十八日晚間十一時許
    ，在屏東縣高樹鄉○○村○○路紅螞蟻遊樂場前與甲○○相互挑釁，旋夥同與其
    有共同傷害犯意聯絡之不詳姓名成年男子約二十人前往上址，並分持球棒或以徒
    手圍毆甲○○，致甲○○受有左尺骨骨折、額頭、四肢多處挫裂傷等傷害。
二、案經甲○○訴由屏東縣警察局里港分局報告臺灣屏東地方法院檢察署檢察官偵查
    起訴。
    理  由
一、訊據被告丙○○於本院審理時，固不否認於右揭時地告訴人甲○○遭圍毆時亦在
    現場，然矢口否認有前揭傷害犯行，並辯稱：當時伊只是拉扯而已，沒有拿球棒
    打，可能是拉扯間將甲○○弄傷的云云，對於現場參與圍毆之眾人來歷，不僅推
    稱不知情，猶辯稱：伊以為是甲○○找去的云云置辯。惟查，右揭時地被告丙○○因不滿告訴人甲○○與自己已分手之女友乙○○交往而向告訴人甲○○挑釁，
    並相約打架，旋即與大約二十名不詳姓名成年男子分乘汽車、機車前來，並分持
    球棒或徒手圍毆告訴人甲○○一節，除據被告丙○○於警訊中自承曾用手毆打告
    訴人等語外，業經告訴人甲○○指述綦詳，並由證人即在場目擊全部經過之人乙○○於本院審理時到庭證稱：當時伊在外面掃地，甲○○與他的二個朋友過來與
    伊聊天，結果被告就開車過來，並問甲○○知不知道伊是他的女朋友，並當場表
    示要約甲○○打架，就開車走了，幾分鐘後，被告打伊的電話要約甲○○，伊不
    肯轉告，但甲○○把電話搶過去，對被告表示要打就現在，並先到外面等，過幾
    分鐘後就有大約二十個人分乘汽車及騎機車過來，被告不僅與他們一起到，而且
    也有下車，剛開始伊沒看到他有拿東西，但有很多人拿球棒圍過來打甲○○，打
    了幾分鐘，打完後就上車走了，伊全程都在現場等語在卷可稽，又告訴人甲○○
    因右揭時地遭圍毆而受有左尺骨骨折、額頭、四肢多處挫裂傷等傷害，復有驗傷
    診斷證明書一紙附卷可按。衡情，證人乙○○與被告丙○○並無仇隙，應無橫加
    誣陷之理，其證言自堪採信；苟右揭時地與被告丙○○同時到達現場，其中不乏
    手持球棒，來意不善之眾人，果非由被告丙○○糾集而來，則依一般人於深夜在
    外遇此情景，為免無端遭株連尚且避之唯恐不及，乃被告丙○○竟下車深入現場
    ，已與事理不符，矧被告丙○○既親見該眾人出手毆打告訴人甲○○，卻仍辯稱
    以為係告訴人甲○○找來的幫手云云，荒謬已極，足徵其所辯，均屬卸責之詞，
    不足採信，上開參與圍毆告訴人甲○○之人均為被告丙○○糾集前來，並與被告
    就傷害告訴人甲○○之行為有犯意之聯絡及行為之分擔，洵堪認定。是本件被告
    犯罪事證已臻明確，應依法論科。
二、核被告丙○○所為，係犯刑法第二百七十七條第一項之普通傷害罪。被告丙○○
    就前揭犯行與該為數約二十名之不詳姓名成年男子間，有犯意之聯絡及行為之分
    擔，均為共同正犯。爰審酌被告丙○○之年齡、品行、智識程度、其因不滿他人
    與自己已分手女友交往即生妒意傷人之犯罪動機、動輒逞兇糾結約二十人持球棒
    等物圍攻一人之殘忍手段、對於被害人生命、身體及其他路人安全所存在危險之
    程度，及其犯罪後毫無悔意，態度不佳等一切情狀，量處如主文所示之刑，以資
    儆懲。
據上論斷，應依刑事訴訟法第二百九十九條第一項前段，刑法第二十八條、第二百七
十七條第一項，罰金罰鍰提高標準條例第一條前段，判決如主文。
本案經檢察官林吉泉到庭執行職務
中      華      民      國    九十二    年      一      月    三  十    日
                                      臺灣屏東地方法院刑事第四庭
                                          法  官   陳松檀
右正本證明與原本無異。
如不服本判決應於收受本判決後送達後十日內向本院提出上訴書狀，其未敘述上訴理
由者，並得於提起上訴後十日內向本院補提理由書狀（均須按他造當事人之人數附繕
本 ）「切勿逕送上級法院」
                                          書記官   張福山
中      華      民      國    九十二    年      一      月    三  十    日
附錄本判決論罪之法條：
中華民國刑法第二百七十七條
傷害人之身體或健康者，處三年以下有期徒刑、拘役或一千元以下罰金。
犯前項之罪因而致人於死者，處無期徒刑或七年以上有期徒刑；致重傷者，處三年以
上十年以下有期徒刑。


司法院資訊處製作；財團法人民間司法改革基金會備份。
